臺灣臺北地方法院刑事判決　　　　　　　100年度易字第773號
公　訴　人　臺灣臺北地方法院檢察署檢察官
被　　　告　黃志乾
上列被告因傷害案件，經檢察官聲請以簡易判決處刑（100 年度
偵字第1977號），本院認不宜以簡易判決處刑（100 年度簡字第
962 號），改以通常程序審理，判決如下：
    主  文
黃志乾傷害人之身體，處拘役伍拾日，如易科罰金，以新臺幣壹
仟元折算壹日。
    事  實
一、黃志乾因與何福功因給付水、電費用及通行費等問題生有嫌
    隙，竟於民國99年10月1 日上午7 時許，在臺北市○○區○
    ○路87巷12-3號前，基於傷害之意，持鐵質柺杖敲擊何福功
    頭部，致何福功跌倒在地，受有頭部挫傷、右前臂多處挫傷
    併擦傷等傷害。
二、案經何福功訴由臺灣臺北地方法院檢察署檢察官偵查起訴。
    理  由
一、按被告以外之人於審判外之陳述，雖不符刑事訴訟法第159
    條之1 至之4 等4 條之規定，而經當事人於審判程序同意作
    為證據，法院審酌該言詞陳述或書面陳述作成時之情況，認
    為適當者，亦得為證據；又當事人、代理人或辯護人於法院
    調查證據時，知有刑事訴訟法第159 條第1 項不得為證據之
    情形，而未於言詞辯論終結前聲明異議者，視為有前項之同
    意，同法第159 條之5 定有明文。本案下列所引用之被告以
    外之人於審判外之陳述，業經本院依法踐行調查證據程序，
    當事人均不爭執各該證據之證據能力，且迄本院言詞辯論終
    結前未就各該證據之證據能力聲明異議，又查無依法應排除
    其證據能力之情形，是後述所引用證據之證據能力均無疑義
    ，依法自有證據能力，均得作為本案證據，先予敘明。
二、訊據被告黃志乾固不否認有於前揭時、地與與告訴人何福功
    發生爭執，惟矢口否認有傷害犯行，辯稱：當天是告訴人先
    推伊，伊才自然反應用柺杖碰了告訴人一下，伊身體不好，
    不可能出手傷害告訴人云云。經查，被告確有於上揭時、地
    ，以柺杖敲擊告訴人，導致告訴人跌倒而受有頭部挫傷、右
    前臂多處挫傷併擦傷之事實，業據證人即告訴人何福功於本
    院審理時具結證稱：案發當天是被告先拿東西敲伊家門，伊
    看到被告在外面，就趕快報警並通知友人朱秀英過來，後來
    伊出門要下樓梯時，被告就從後面拿柺杖敲伊的頭，伊因此
    倒地，所以頭有腫起來，手也有擦傷等語（本院卷第18-21
    頁），與其於警詢之指述相符（他字卷第20-23 頁），且有
    馬偕紀念醫院甲種診斷證明書附卷可稽（他字卷第2 頁）。
    本院衡諸告訴人所稱爭執過程及被告傷害方式之指述始終一
    致，且於案發後旋即前往就醫之傷勢又與指述情節相符，已
    見告訴人指述遭被告傷害一事為真。被告雖辯稱：僅是以柺
    杖碰告訴人一下，並無傷害之意云云。然告訴人遭傷害之處
    係為頭部，常人面對他人正面攻擊時，多會保護頭部以防受
    傷，他人亦會避免碰觸以免糾紛。是參以被告時年已超過80
    歲，告訴人時年約60歲，告訴人之行動顯然叫被告而為便捷
    。若非被告自後攻擊告訴人，告訴人當有立即閃避之可能，
    足見告訴人指述係遭被告從後偷襲一事，應屬事實。又被告
    既係自後以柺杖攻擊使告訴人頭部成傷，要有傷害告訴人之
    犯意無疑，被告所辯顯係卸責之詞，不足採信。本案事證明
    確，被告犯行洵堪認定，應依法論科。
三、核被告所為，係犯刑法第277 條第1 項之傷害罪。被告生於
    18年1 月9 日，於案發時已年滿80歲，有被告戶役政連結作
    業系統附卷可稽（本院卷第5 頁），爰依刑法第18條第3 項
    減輕其刑。爰審酌被告因小事出手傷人，侵害他人法益，破
    壞社會秩序，並參酌被告前科、素行、生活狀況、犯罪手段
    、所生危害及犯後態度等一切情狀，量處如主文所示之刑，
    並諭知易科罰金之折算標準，以資儆懲。
據上論斷，應依刑事訴訟法第299 條第1 項前段，刑法第18條第
3 項、第277 條第1 項、第41條第1 項前段，刑法施行法第1 條
之1 ，判決如主文。
本案經檢察官張成業到庭執行職務。
中    華    民    國   100    年    6     月    16    日
                  刑事第七庭  法  官  林勇如
上正本證明與原本無異。
如不服本判決應於收受送達後10日內向本院提出上訴書狀，並應
敘述具體理由；其未敘述上訴理由者，應於上訴期間屆滿後20日
內向本院補提理由書（均須按他造當事人之人數附繕本）「切勿
逕送上級法院」。告訴人或被害人如對於本判決不服者，應具備
理由請求檢察官上訴，其上訴期間之計算係以檢察官收受判決正
本之日期為準。
                              書記官  葉潔如
中    華    民    國   100    年    6     月    16    日
附錄本案論罪科刑法條全文
刑法第277 條
傷害人之身體或健康者，處三年以下有期徒刑、拘役或一千元以
下罰金。
犯前項之罪因而致人於死者，處無期徒刑或七年以上有期徒刑；
致重傷者，處三年以上十年以下有期徒刑。